【裁判字號】    97,消債抗,84
【裁判日期】    970930
【裁判案由】    更生事件
【裁判全文】
臺灣臺北地方法院民事裁定
抗  告  人  甲○○
訴訟代理人  胡鳳嬌律師
上列抗告人因消費者債務清理條例更生事件事件對於中華民國97
年8 月26日本院97年度消債更字第645 號裁定提起抗告，本院裁
定如下：
    主  文
抗告駁回。
抗告程序費用新台幣壹仟元由抗告人負擔。
    理  由
一、抗告意旨略以：抗告人於民國97年8 月16日收受本院補正通
    知書，計算10日期間應於同年月24日為最後一天，然該日為
    例假日，依法應順延一天，即以同年月25日為補正最後一日
    ，復因部分資料必需時間聲請與找尋，故抗告人於97年8 月
    25日方遞狀補正，應尚未逾法定期間。為此依法提起本件抗
    告，並聲明廢棄原裁定等語。
二、按聲請更生或清算不合程式或不備其他要件者，法院應以裁
    定駁回之，但其情形可以補正者，法院應定期間先命補正，
    消費者債務清理條例第8 條定有明文。經查，抗告人係依消
    費者債務清理條例聲請更生，原審因抗告人尚有其他應補正
    事項計9 項，遂於97年8 月11日以裁定命抗告人於10日內補
    正，該裁定於97年8 月13日送達於送達代收人胡鳳嬌律師，
    有送達證書可稽（見原審卷第44頁），依法已於當日發生送
    達之效力，抗告人至遲應於97年8 月23日前補正原審裁定命
    補正之事項，惟抗告人竟遲於97年8 月25日始遞狀補正，此
    有蓋有本院收狀戳之民事補正狀附卷可稽（見原審卷第45頁
    ），已明顯延誤10日之補正期間。又縱依抗告人陳述，因補
    正期間之末日為例假日應予順延之情，惟綜觀其於97年8 月
    25日所提出之民事補正狀內容，並未補正房屋租賃契約影本
    （卷附之房屋租賃契約書僅有節本），且未補正或具體說明
    何以未能檢附95年8 月起至聲請更生前繳納房屋租金之收據
    影本或匯款證明；加以，抗告人就原審命其補正各項必要支
    出之情，亦未見其具體說明每月支出及消費金額，雖抗告人
    另有提出水電瓦斯費、電話費、網路費之收據，惟此均非以
    抗告人名義為之，是否確由抗告人所繳納且為其生活上必要
    支出，亦未見其於前開期間提出相關證據以資證明，實已難
    認業依原審上開裁定予以補正。是原審認定本件抗告人未依
    上開命補正裁定內容遵期補正，而駁回抗告人更生之聲請，
    於法並無不合。抗告人執前詞抗告，求予廢棄原裁定，為無
    理由，應予駁回。又本件原審係以抗告人未為補正為由駁回
    其聲請，抗告人如符合消費者債務清理條例更生要件者，仍
    得檢具相關事證提出聲請，自不影響其聲請更生之權利，附
    此敘明。
三、據上論結，本件抗告為無理由，依消費者債務清理條例第15
    條，民事訴訟法第495 條之1 第1 項、第449 條第1 項、第
    95條、第78條，裁定如主文。
中    華    民    國    97    年    9     月    30    日
                  民事第四庭審判長    法  官  張瑜鳳
                                      法  官  余明賢
                                      法  官  趙子榮
以上正本證明與原本無異。
本裁定不得抗告
中    華    民    國    97    年    9     月    30    日
                                      書記官  謝榕芝


司法院資訊處製作；財團法人民間司法改革基金會備份。
